# 安全费、维简费的会计和税务处理问题？陈版主

提问人：taojing19720312 时间：2014-01-06 16:33:48
学习了，真是好东西，我最近正在找这方面的资料，也看了一些，还是很疑惑，提出来请给位帮助。 2013 国税 67 号文的规定，维简费实际发生收益性的支出允许税前列支，资本性支出计入有关资产成本，按企业所得税法规定的折旧或摊销的费用在税前扣除。关于维简费那部分是收益性的那部分是资本性的，能给个解释么，求助，谢谢了

回答人：chenyiwei
根据其列支范围内的支出是否符合确认为资产的条件而定，确认为资产的条件根据各项资产类会计准则和税法中对资产税务处理的规定确定。